nl: Motorsport raamnet certificering: FIA 8863-2013; FIA-goedgekeurd; IMCA-conform; NASCAR-conform; NHRA-conform; Geen certificering vermeld; SFI 27.1; SFI 27.2; Overig
fi: Moottoriurheilun ikkunaverkon sertifiointi: FIA 8863-2013; FIA-hyväksytty; IMCA-yhteensopiva; NASCAR-yhteensopiva; NHRA-yhteensopiva; Ei ilmoitettua sertifiointia; SFI 27.1; SFI 27.2; Muu
en: Motorsport window net certification: FIA 8863-2013; FIA approved; IMCA compliant; NASCAR compliant; NHRA compliant; No certification stated; SFI 27.1; SFI 27.2; Other
lt-LT: Automobilių sporto lango tinklo sertifikavimas: FIA 8863-2013; Patvirtinta FIA; Atitinka IMCA; Atitinka NASCAR; Atitinka NHRA; Sertifikavimas nenurodytas; SFI 27.1; SFI 27.2; Kita
cs: Certifikace okenní sítě pro motorsport: FIA 8863-2013; Schváleno FIA; Splňuje požadavky IMCA; Splňuje požadavky NASCAR; Splňuje požadavky NHRA; Bez certifikace; SFI 27.1; SFI 27.2; Jiné
ro-RO: Certificare plasă pentru ferestre pentru sporturi sportive: FIA 8863-2013; Aprobat FIA; Conform IMCA; Conform NASCAR; Conform NHRA; Nicio certificare specificată; SFI 27.1; SFI 27.2; Altele
sk-SK: Certifikácia ochranných sietí do okna pre motoristický šport: FIA 8863-2013; Schválené FIA; Vyhovuje IMCA; Vyhovuje NASCAR; Vyhovuje NHRA; Bez uvedenej certifikácie; SFI 27.1; SFI 27.2; Iné
ru: Сертификация оконной сетки для автоспорта: FIA 8863-2013; Одобрено FIA; Соответствует требованиям IMCA; Соответствует требованиям NASCAR; Соответствует требованиям NHRA; Сертификация не указана; SFI 27.1; SFI 27.2; Другое
pt-PT: Certificação de redes de proteção para janelas em automobilismo: FIA 8863-2013; Aprovado pela FIA; Em conformidade com a IMCA; Em conformidade com a NASCAR; Em conformidade com a NHRA; Sem certificação declarada; SFI 27.1; SFI 27.2; Outro
el: Πιστοποίηση διχτυού παραθύρων μηχανοκίνητου αθλητισμού: FIA 8863-2013; Εγκεκριμένο από τη FIA; Συμβατό με IMCA; Συμβατό με NASCAR; Συμβατό με NHRA; Δεν αναφέρεται πιστοποίηση; SFI 27.1; SFI 27.2; Άλλο
hu: Motorsportos ablakvédő háló tanúsítása: FIA 8863-2013; FIA által jóváhagyott; IMCA-kompatibilis; NASCAR-kompatibilis; NHRA-kompatibilis; Nincs tanúsítvány megadva; SFI 27.1; SFI 27.2; Egyéb
th: การรับรองตาข่ายหน้าต่างสำหรับมอเตอร์สปอร์ต: FIA 8863-2013; ผ่านการรับรองจาก FIA; เป็นไปตามมาตรฐาน IMCA; เป็นไปตามมาตรฐาน NASCAR; เป็นไปตามมาตรฐาน NHRA; ไม่ระบุการรับรอง; SFI 27.1; SFI 27.2; อื่นๆ
fr: Certification du filet de fenêtre pour sport automobile: FIA 8863-2013; Approuvé par la FIA; Conforme à l'IMCA; Conforme à la NASCAR; Conforme à la NHRA; Aucune certification indiquée; SFI 27.1; SFI 27.2; Autre
nb: Sertifisering for vindusnett til motorsport: FIA 8863-2013; FIA-godkjent; IMCA-kompatibel; NASCAR-kompatibel; NHRA-kompatibel; Ingen sertifisering oppgitt; SFI 27.1; SFI 27.2; Annet
zh-TW: 賽車車窗網認證: FIA 8863-2013; 經 FIA 認可; 符合 IMCA 標準; 符合 NASCAR 標準; 符合 NHRA 標準; 未註明認證; SFI 27.1; SFI 27.2; 其他
tr: Motorsporları pencere ağı sertifikasyon standardı: FIA 8863-2013; FIA onaylı; IMCA uyumlu; NASCAR uyumlu; NHRA uyumlu; Sertifika belirtilmemiş; SFI 27.1; SFI 27.2; Diğer
vi: Chứng nhận lưới cửa sổ dành cho môn thể thao đua xe: FIA 8863-2013; Đạt chuẩn FIA; Tuân thủ IMCA; Tuân thủ NASCAR; Tuân thủ NHRA; Không ghi rõ chứng nhận; SFI 27.1; SFI 27.2; Khác
ko: 모터스포츠 윈도우 네트 인증: FIA 8863-2013; FIA 승인; IMCA 준수; NASCAR 준수; NHRA 준수; 인증 명시되지 않음; SFI 27.1; SFI 27.2; 기타
hr-HR: Certifikacija za mrežicu za prozore u motosportu: FIA 8863-2013; Odobrila FIA; U skladu s IMCA standardima; U skladu s NASCAR standardima; U skladu s NHRA standardima; Nema navedenog certifikata; SFI 27.1; SFI 27.2; Ostalo
zh-CN: 赛车车窗防护网认证: FIA 8863-2013; FIA 认证; 符合 IMCA 标准; 符合 NASCAR 标准; 符合 NHRA 标准; 未注明认证; SFI 27.1; SFI 27.2; 其他
pl: Certyfikacja siatek okiennych do sportów motorowych: FIA 8863-2013; Zatwierdzone przez FIA; Zgodne z IMCA; Zgodne z NASCAR; Zgodne z NHRA; Brak określonego certyfikatu; SFI 27.1; SFI 27.2; Inne
ja: モータースポーツ用ウィンドウネット認証: FIA 8863-2013; FIA承認; IMCA準拠; NASCAR準拠; NHRA準拠; 認定記載なし; SFI 27.1; SFI 27.2; その他
pt-BR: Rede de janela para automobilismo certificação: FIA 8863-2013; Aprovado pela FIA; Compatível com IMCA; Compatível com NASCAR; Compatível com NHRA; Nenhuma certificação declarada; SFI 27.1; SFI 27.2; Outros
da: Certificering af vinduesnet til motorsport: FIA 8863-2013; FIA-godkendt; IMCA-kompatibel; NASCAR-kompatibel; NHRA-kompatibel; Ingen certificering angivet; SFI 27.1; SFI 27.2; Andet
de: Zertifizierung des Motorsport-Fensternetzes: FIA 8863-2013; FIA-geprüft; IMCA-konform; NASCAR-konform; NHRA-konform; Keine Zertifizierung angegeben; SFI 27.1; SFI 27.2; Sonstige
es: Certificación de red de ventana para automovilismo: FIA 8863-2013; Aprobado por la FIA; Cumple con IMCA; Cumple con NASCAR; Cumple con NHRA; Sin certificación declarada; SFI 27.1; SFI 27.2; Otro
sl-SI: Certifikat varovalne mreže za okno v motošportu: FIA 8863-2013; Odobreno po FIA; Skladno z IMCA; Skladno z NASCAR; Skladno z NHRA; Certifikat ni naveden; SFI 27.1; SFI 27.2; Drugo
sv: Fönsternätscertifiering för motorsport: FIA 8863-2013; FIA-godkänd; IMCA-godkänd; NASCAR-godkänd; NHRA-godkänd; Ingen certifiering angiven; SFI 27.1; SFI 27.2; Övrigt
it: Certificazione della rete finestrino per sport motoristici: FIA 8863-2013; Approvato FIA; Conforme IMCA; Conforme NASCAR; Conforme NHRA; Nessuna certificazione dichiarata; SFI 27.1; SFI 27.2; Altro
bg-BG: Сертификация на предпазна мрежа за моторни спортове: FIA 8863-2013; Одобрено от FIA; Съвместим с IMCA; Съвместим с NASCAR; Съвместим с NHRA; Не е посочен сертификат; SFI 27.1; SFI 27.2; Друго